【裁判字號】    99,審訴,2108
【裁判日期】    990730
【裁判案由】    偽證
【裁判全文】
臺灣高雄地方法院刑事判決            99年度審訴字第2108號
公  訴  人  臺灣高雄地方法院檢察署檢察官
被      告  甲○○
上列被告因偽證案件，經檢察官提起公訴（99年度偵字第15058
號），被告就被訴事實為有罪之陳述，本院依簡式審判程序審理
，判決如下：
    主  文
甲○○犯偽證罪，處有期徒刑肆月。
    事  實  及  理  由
一、本件被告甲○○所犯刑法第168 條之偽證罪，係死刑、無期
    徒刑、最輕本刑為3 年以上有期徒刑以外之罪，其於準備程
    序就前揭被訴事實為有罪之陳述，經受命法官告知簡式審判
    程序之旨，並聽取其與公訴人之意見後，本院認無不得或不
    宜改依簡式審判程序進行之處，爰依刑事訴訟法第273 條之
    1 第1 項，裁定本件由受命法官獨任進行簡式審判程序，合
    先敘明。
二、本件犯罪事實及證據，除證據部分補充「被告於本院97年度
    訴字第1708號案件中作證之98年7 月24日證人結文一紙」外
    ，餘均引用檢察官起訴書所載。
三、核被告所為，係犯刑法第168 條之偽證罪。被告為上開偽證
    犯行後，97年度訴字第1708號曾冠福及劉綵瑩涉犯毒品危害
    防制條例案件，經本院判處徒刑，嗣經上訴，曾冠福部分經
    臺灣高等法院高雄分院98年度上訴字第1319號撤銷原判決，
    改判應執行有期徒刑10年，於99年1 月4 日確定，劉綵瑩部
    分則因其上訴，現仍在最高法院審理中，目前尚未全案確定
    等情，有曾冠福、劉綵瑩之臺灣高等法院被告前案紀錄表1
    份及本院公務電話紀錄1 份在卷足憑。是被告於本院審理中
    自白犯行，乃於所虛偽陳述之案件裁判確定前自白，爰依刑
    法第172 條之規定減輕其刑。審酌被告明知作證及具結之義
    務及處罰，仍於本院97年度訴字第1708號案件審理時為虛偽
    之陳述，企圖誤導審判機關審理犯罪之正確性，耗費司法資
    源，實不值取，惟念被告所為之虛偽證詞終未獲法院採納，
    亦未造成錯誤裁判結果，且尚能坦承犯行，態度尚可等一切
    情狀，量處如主文所示之刑。
據上論斷，應依刑事訴訟法第273 條之1 第1 項、第299 條第1
項前段、第310 條之2 、第454 條第1 項，刑法第168 條、第17
2 條，判決如主文。
本案經檢察官乙○○到庭執行職務。
中    華    民    國    99    年    7     月    30    日
                     刑事第十庭  法  官 顏銀秋
以上正本證明與原本無異。
如不服本判決應於收受送達後10日內向本院提出上訴書狀，並應
敘述具體理由；如未敘述上訴理由者，應於上訴期間屆滿後20日
內向本院補提理由書（均須按他造當事人之人數附繕本）「切勿
逕送上級法院」。
中    華    民    國    99    年    7     月    30    日
                                 書記官 林豐富
附錄論罪科刑法條
刑法第168 條（偽證罪）
於執行審判職務之公署審判時或於檢察官偵查時，證人、鑑定人
、通譯於案情有重要關係之事項，供前或供後具結，而為虛偽陳
述者，處7 年以下有期徒刑。
附件：99年度偵字第15058號起訴書
臺灣高雄地方法院檢察署檢察官起訴書
                                     99年度偵字第15058號
    被      告  甲○○  女  22歲（民國○○年○○月○ 日生）
                        住高雄市左營區○○○路158 號7 樓
                        （另案在高雄女子監獄執行中）
                        身分證統一編號：Ｚ000000000號
上列被告因偽證案件，已經偵查終結，認應該提起公訴，茲將犯
罪事實及證據並所犯法條分敘如下：
        犯  罪  事  實
一、甲○○明知其有於民國96年6 月7 日及96年6 月8 日，在高
    雄市○○區○○路附近加油站後面之巷子內，向曾冠福、劉
    綵瑩分以新臺幣（下同）1000元之代價，購得第二級毒品甲
    基安非他命。嗣曾冠福、劉綵瑩經本署檢察官以其二人涉有
    販賣前開第二級毒品甲基安非他命予甲○○之販毒罪嫌，而
    以97年度偵字第20431 號對曾冠福、劉綵瑩提起公訴，該販
    賣毒品案件於臺灣高雄地方法院以97年度訴字第1708號審理
    期間，甲○○以證人身分經傳喚庭進行詰問，甲○○於98年
    7 月24日14時30分許在臺灣高雄地方法院到庭作證，於供前
    具結，本應據實陳述，不得匿、飾、增、減，詎甲○○竟基
    於偽證之犯意，就曾冠福、劉綵瑩是否有於上開時地販賣第
    二級毒品甲基安非他命之案情重要關係事項，虛偽陳述：「
    （問：是否曾向曾冠福購買過第二級毒品甲基安非他命 ? ）
    沒有」、「（問：是否曾向劉綵瑩購買過第二級毒品甲基安
    非他命? ）無」「為何你在偵訊中供述曾向劉綵瑩及曾冠福
    購買過第二級毒品甲基安非他命? ）那是幫我朋友打電話向
    他們問第二級毒品甲基安非他命的事情，看到誰接電話，我
    就問誰。」云云，與其於偵查中之結證情節不符，足以影響
    刑事案件審判之正確性。
二、案經本署檢察官自動檢舉簽分偵辦。
        證據並所犯法條
一、證據清單及待證事實
 ┌──┬───────────┬────────────┐
 │編號│證據名稱              │待證事實                │
 ├──┼───────────┼────────────┤
 │1   │被告甲○○於本署偵查中│被告係因為免友人曾冠福、│
 │    │之自白。              │劉綵瑩受有刑罰，而於前開│
 │    │                      │案件法院審理中作證時，就│
 │    │                      │其有無向曾冠福、劉綵瑩購│
 │    │                      │買第二級毒品甲基安非他命│
 │    │                      │之行為為虛偽陳述。      │
 ├──┼───────────┼────────────┤
 │2   │被告甲○○於97年9月9日│被告於曾冠福、劉綵瑩販毒│
 │    │於高雄市政府警察局左營│案中先後於本署偵查中結證│
 │    │分局之警詢證詞、97年9 │稱：曾冠福、劉綵瑩有於上│
 │    │月9日於本署偵查中（97 │開時地販賣第二級毒品甲基│
 │    │年度偵字第20431 號）具│安非他命予其之事實。    │
 │    │結後之證詞暨證人結文、│                        │
 │    │97 年11月7日偵查中之結│                        │
 │    │證暨證人結文。        │                        │
 ├──┼───────────┼────────────┤
 │3   │被告甲○○於98年7 月24│被告甲○○於曾冠福、劉綵│
 │    │日臺灣高雄地方法院97年│瑩之販毒案以證人身分應訊│
 │    │度訴字第1708號案件具結│，供前具結後，就曾否向其│
 │    │後之證述。            │二人購買第二級毒品甲基安│
 │    │                      │非他命此等關係案情之重要│
 │    │                      │事項，為與警詢及偵查中證│
 │    │                      │詞前後不一、相互對立之虛│
 │    │                      │偽證述。                │
 └──┴───────────┴────────────┘
二、核被告所為係犯刑法第168 條之偽證罪嫌。
三、依刑事訴訟法第251 條第1 項提起公訴。
    此  致
臺灣高雄地方法院
中    華    民    國    99    年    5     月    10    日
                              檢 察 官  丙  ○  ○
上正本證明與原本無異
中    華    民    國    99    年    5     月    12    日
                              書 記 官  陳  彥  彰
附錄本案所犯法條全文
中華民國刑法第168條
（偽證罪）
於執行審判職務之公署審判時或於檢察官偵查時，證人、鑑定人
、通譯於案情有重要關係之事項，供前或供後具結，而為虛偽陳
述者，處7年以下有期徒刑。

司法院資訊處製作；財團法人民間司法改革基金會備份。
